# 关于合并报表中，子公司提取的盈余公积是否要进行还原

提问人：黄宇阳 时间：2022-09-20 16:00:01
求助陈版主，最近正好在做一家企业的合并报表，对于母公司而言，是一直亏损的状态，但是其子公司都是盈利的，导致子公司每年都有计提盈余公积，对于这一块的盈余公积，在合并报表中是否要进行还原，从而反映母公司整体实现的净利润呢？
实务处理目前也有两种观点，一种是需要还原，另一种是不需要还原，对于这一块，企业会计准则也没有进行明确的说明，以下引述东奥一位责编“荀炜捷”的原文：
“2008 年，财政部发布了《企业会计准则讲解 2008 》，删除了“不需再将已经抵销的提取盈余公积的金额调整回来”的提法， 2010 年的《企业会计准则讲解 2010 》则沿用了此种做法。因此，盈余公积在合并会计报表中是否需要恢复的问题实际上已被搁置。虽然目前在上市公司合并会计报表实务中大都采用不再恢复的做法，但理论依据的缺失不但人为制造了有关会计处理方面的争论，也不排除部分企业的自由性选择造成的会计报表不可比”
对于这一块，是否有比较合适的处理方法呢？

回答人：chenyiwei
目前习惯上还是对子公司的盈余公积不恢复，即子公司盈余公积的归母部分体现在合并报表的“未分配利润”项目中。当然这样做也存在一定问题，例如可能导致报表使用者高估日后可用于向母公司股东分红的留存收益金额。